臺灣基隆地方法院刑事判決　　　　　　　　　　　　　　九十三年度訴字第五一號
　　公　訴　人　　臺灣基隆地方法院檢察署檢察官
　　被　　　告　　丙○○　　男.
　　指定辯護人　　乙○○　　本院公設辯護人
右列被告因毒品危害防制條例案件，經檢察官提起公訴（九十二年度偵字第一八三四
號），本院判決如左：
    主    文
丙○○持有第一級毒品，累犯，處有期徒刑肆月，如易科罰金，以參佰元折算壹日。
扣案第一級毒品海洛因參包（驗餘淨重參點參貳公克）均沒收銷燬。
被訴意圖販賣而持有第三級毒品部分無罪。
    事　　實
一、丙○○前因妨害自由案件，經最高法院以九十年台上字第二六六五號判決有期徒
    刑三月確定，並於民國九十年八月十四日易科罰金執行完畢，竟仍不知悔改，明
    知海洛因係經行政院衛生署公告查禁之第一級毒品，任何人不得持有，竟於九十
    一年七月下旬某日，受綽號「摃龜」郭瀚陽（另案通緝）之託，收受第一級毒品
    三包（驗餘淨重三‧三二公克）後，將之置於其所使用之三Ｎ─六六一一號自用
    小客車排檔桿後方置物箱內而持有之，嗣於同年八月二日經警持搜索票至其台北
    縣汐止市○○○路二七二之五號十樓住處搜索時，自上開自小客車內查扣前開毒
    品。
二、案經台北市政府警察局萬華分局報請台灣士林地方法院檢察署呈請台灣高等法院
    檢察署核轉台灣基隆地方法院檢察署檢察官偵查起訴。
    理    由
壹、有罪部分：
一、前揭事實，業據被告於警訊及偵、審中供承不諱，此外並有經法務部調查局鑑驗
    確含海洛因成分之第一級毒品三包（驗餘淨重三‧三二公克）扣案足資佐証，是
    本案事証已臻明確，被告犯行，洵堪認定。
二、核被告所為，係犯毒品危害防制條例第十一條第一項之持有第一級毒品罪。被告
    前因妨害自由案件，經最高法院以九十年台上字第二六六五號判決有期徒刑三月
    確定，並於九十年八月十四日易科罰金執行完畢，此有台灣高等法院被告全國前
    案紀錄表一件在卷可按，其於五年內再犯有期徒刑以上之本罪，係屬累犯，併應
    依法加重其刑。爰審酌本案被告之品行、智識程度，持有毒品之動機、目的、手
    段，對社會危害非大，且犯後供承不諱，態度良好等一切情狀，乃量處如主文所
    示之刑，以資懲儆。至扣案第一級毒品海洛因三包（驗餘淨重三‧三二公克），
    係屬違禁物，不問屬於犯人與否，並應依法宣告沒收銷燬之。
貳、無罪部分：
一、公訴意旨另以：被告於同前揭事實欄之時地亦同受託收受該綽號「摃龜」郭瀚陽
    所交付之第三級毒品Ｋ他命一大包，郭瀚陽並表示若代為出售Ｋ他命，每一百萬
    元（新台幣，下同）可分得十萬元，丙○○即允諾，乃基於意圖販賣而持有前開
    Ｋ他命暨郭瀚陽一併交付之分裝袋切割器、分裝器、分裝袋等物，嗣經警於前開
    搜索時，併於該址丙○○房內查獲一包Ｋ他命（驗餘淨重一００‧八九公克），
    另於同址其友人甲○○房內查獲一包Ｋ他命（淨重八一‧四）及上開分裝用具等
    ，因認被告另涉意圖販賣而持有第三級毒品。
二、按「犯罪事實應依證據認定之，無證據不得認定犯罪事實」，又「不能證明被告
    犯罪者，應諭知無罪之判決」，刑事訴訟法第一百五十四條第二項、第三百零一
    條第一項定有明文。而所謂認定犯罪事實之證據，係指足以認定被告確有犯罪行
    為之積極證據而言，該項證據自須適合於被告犯罪事實之認定，始得採為斷罪資
    料。又苟未能發現相當證據，或證據不足以證明，自不能以推測或擬制之方法，
    以為裁判基礎，最高法院二十九年度上字第三一０五號、四十年度臺上字第八六
    號判例意旨參照。再被告或共犯之自白。不得作為有罪判決之唯一証據，仍應調
    查其他必要之證據，以察其是否與事實相符，刑事訴訟法第一百五十六條第二項
    亦定有明文。
三、本件公訴人認被告涉犯意圖販賣而持有第三級毒品犯行，無非以被告及其友人甲
    ○○於警、偵訊中曾自白代售為主要論據，然經詢被告固坦承受託持有該第三級
    毒品，然堅決否認有代售之意圖，並稱於警訊係應警員要求，配合辦案，否則警
    察要找其麻煩等語。經查：本件被告及同案甲○○於警訊及送審至地檢署時均自
    白稱：系爭第三級毒品係丙○○之老闆「高崇勝」寄放，老闆並說代售一百萬元
    可分紅利十萬元等情一致。然查，被告嗣於偵查中即改稱係受綽號「摃龜」郭瀚
    陽寄放，且要無代售或分紅利一事，同案甲○○亦改稱：「丙○○說是朋友的，
    朋友是誰？要問丙○○才知道，警訊係丙○○叫我這樣說，就沒我的事，丙○○
    也沒告訴我販毒或販毒利潤，是警察叫我這樣說就沒錯了」等語（見九十一年度
    偵字第八一九三號卷九十二年四月廿八日訊問筆錄），嗣經公訴人調查後，亦認
    本案與「高崇勝」無涉，並對「高崇勝」為不起訴處分，顯認被告與同案甲○○
    之原自白已具瑕疵而與事實不符，被告自白係受高崇勝寄放並依其言之託售分紅
    而持有，然嗣既認被告非受高崇勝寄放，則高崇勝所言之託售分紅何存？是公訴
    人對前開自白割裂採証，顯具瑕疵。再查，本件經原承辦員警陳東良到庭結証：
    本案原係要抓高崇勝，但高某行蹤不定，所以就先逮丙○○，當場並告知丙○○
    今日主要想抓你老闆高崇勝一節，核與被告辯稱配合辦案之可能性相符。且証人
    甲○○嗣亦到庭証陳：確未聽聞有關代售一百萬元可分紅十萬元之事，在警局說
    毒品是高崇勝的，是丙○○先指認高崇勝，警察說我沒有吃毒品應該沒事，叫我
    照著丙○○說的作筆錄，一百萬元可抽十萬元，是警察叫丙○○這樣講，我的筆
    錄是照著丙○○的筆錄所講等語，則與被告所辯相符，應可採信。此外，本院復
    查無其他任何積極事証，足認被告持有前開第三級毒品，有自行販賣或代售之販
    賣意圖，此部分乃事証不足，自應為被告無罪之諭知。至被告單純持有第三級毒
    品，因毒品危害防制條例要無刑事處罰條款，依罪刑法定主義，即不應科被告以
    刑事責任，併此敘明。
參、據上論斷，應依刑事訴訟法第二百九十九條第一項前段、第三百零一條第一項，
    毒品危害防制條例第十一條第一項、第十八條第一項前段，刑法第十一條前段、
    第四十七條、第四十一條第一項前段，罰金罰鍰提高標準條例第二條，判決如主
    文。
本案經檢察官張長樹到庭執行職務。
中　　　華　　　民　　　國　　 九十三 　　年　　　五　　　月　　卅一　　日
                              臺灣基隆地方法院刑事第四庭
                                  審判長法  官    陳志祥
                                        法  官    王慧惠
                                        法　官  　陳玉雲
右正本證明與原本無異。
對於本件判決如有不服，應於收受送達後十日內，向本院提出上訴書狀，上訴於臺灣
高等法院，並按他造當事人之人數附具繕本。
                                        書記官    王毓嫻
中　　　華　　　民　　　國　　 九十三 　　年　　　五　　　月　　卅一　　日
附錄論罪法條
毒品危害防制條例第十一條第一項：
持有第一級毒品者，處三年以下有期徒刑、拘役或新臺幣五萬元以下罰金。
毒品危害防制條例第十八條第一項前段：
查獲之第一、二級毒品及專供製造或施用第一、二級毒品之器具，不問屬於犯人與否
，均沒收銷燬之；查獲之第三、四級毒品及製造或施用毒品之器具，無正當理由而擅
自持有者，均沒入銷燬之。
